【裁判字號】    97,交抗,633
【裁判日期】    970605
【裁判案由】    違反道路交通管理處罰條例
【裁判全文】
臺灣高等法院交通事件裁定             97年度交抗字第633號
抗  告  人
即受處分人  甲○○
上列抗告人因違反道路交通管理處罰條例案件，不服臺灣臺北地
方法院，中華民國97年4月29日所為裁定（原處分案號：北市裁
四字第裁22-AEU089378號），提起抗告，本院裁定如下：
    主  文
抗告駁回。
    理  由
一、受處分人甲○○於民國95年9月29日22時46分許，駕駛車號
    5E5016號自小客車，行經成功交流道時，因「駕駛執照吊扣
    期間駕駛汽車，且酒精濃度超過規定標準」，由臺北市政府
    警察局內湖分局交通分隊員警當場查獲，以受處分人違反道
    路交通管理處罰條例第35條第3項規定當場舉發。復經原處
    分機關即臺北市交通事件裁決所依上述規定，裁處受處分人
    罰鍰新臺幣6萬元。
二、本件原裁定以原處分機關於97年2月4日所為北市裁四字第裁
    22-AEU089378號裁決書，業經郵務送達於受處分人戶籍地址
    ，並經其於97年2月15日蓋章領具，有送達證書可參，已生
    送達效力，惟受處分人遲至97年4月11日始具狀聲明異議，
    已逾20日之法定期間，顯然不合法律上之程式，且屬無從補
    正之事項，而駁回異議之聲明。
三、抗告意旨略以：抗告人即受處分人因不明法律程序，誤向原
    處分機關申訴，致延誤期限，經原處分機關於3月底函告後
    才知須向法院提出異議，又因函示期限為4月12日前20日內
    ，抗告人以為尚未逾期，爰附裁決所來函，請求另作適當裁
    決云云。
四、惟按受處分人，不服第8條主管機關所為之處罰，得於接到
    裁決書之翌日起20日內，向管轄地方法院聲明異議，道路交
    通管理處罰條例第87條第1項定有明文。此項規定，並經附
    記於上述裁決書最後，受處分人理應知悉。雖受處分人稱其
    誤向原處分機關申訴，惟觀其書狀內容，其係以陳述書名義
    提出，且載明其之違規事實明確，然因同一案件業經檢察官
    為緩起訴處分，請求原處分機關提供對法令之解釋，以釋疑
    義（見原審卷第6頁），則依該陳述書所敘，受處分人並未
    有聲明異議之意，故原處分機關也僅以函覆關於「緩起訴處
    分後，得否就該違反行政法上義務行為再處以行政罰」疑義
    說明之（見本院卷第6頁）。雖該函覆內容亦教示不服裁處
    之處理程序，然係載明「收受裁決書之翌日起20日內以司法
    狀紙撰狀連同裁決書提交本所轉送管轄地方法院交通法庭裁
    定」（見本院卷第7頁），與前揭裁決書最後所載並無不同
    ，並非原處分機關另定聲明異議期限，受處分人於此恐有誤
    解。是原裁定以受處分人聲明異議逾法定期間，而予駁回，
    並無違誤。本件抗告非有理由，應予駁回。
據上論結，應依道路交通案件處理辦法第26條，刑事訴訟法第41
2條，裁定如主文。
中    華    民    國    97    年    6     月    5     日
                  刑事第五庭審判長法  官  吳  敦
                                  法  官  張傳栗
                                  法  官  官有明
以上正本證明與原本無異。
不得再抗告。
                                  書記官  廖素花
中    華    民    國    97    年    6     月    10    日


司法院資訊處製作；財團法人民間司法改革基金會備份。
